臺灣新竹地方法院刑事判決
110年度易字第519號
公  訴  人  臺灣新竹地方檢察署檢察官
被      告  梁朝安



上列被告因妨害名譽案件，經檢察官提起公訴（110年偵字第681
0號），本院判決如下：
    主  文
本件公訴不受理。
    理  由
一、公訴意旨如附件起訴書所載。
二、按告訴乃論之罪，告訴人於第一審辯論終結前得撤回其告訴
    ，又告訴經撤回者，應諭知不受理之判決，並得不經言詞辯
    論為之，刑事訴訟法第238條第1項、第303條第3款、第307
    條定有明文。
三、查本件告訴人告訴被告妨害名譽案件，公訴人認係觸犯刑法
    第309條第1項之罪，依同法第314條之規定，須告訴乃論。
    茲據被告與告訴人達成和解，告訴人當庭撤回其告訴，此有
    和解筆錄、聲請撤回告訴狀等在卷可稽，依照首開說明，本
    件爰不經言詞辯論，逕為諭知不受理之判決。
四、據上論斷，應依刑事訴訟法第303條第3款、第307條，判決
    如主文。
本案經檢察官葉子誠提起公訴，由檢察官陳中順到庭執行職務。
中　　華　　民　　國　　111 　年　　4 　　月　　6 　　日
                  刑事第十庭  法　官　李毓華
以上正本證明與原本無異。
如不服本判決應於收受本判決後20日內向本院提出上訴書狀，上
訴書狀應敘述具體理由。上訴書狀未敘述上訴理由者，應於上訴
期間屆滿後20日內補提理由書狀於本院(均須按他造當事人之人
數附繕本)「切勿逕送上級法院」。告訴人或被害人如對於本判
決不服者，應具備理由請求檢察官上訴，其上訴期間之計算係以
檢察官收受判決正本之日期為準。
中　　華　　民　　國　　111 　年　　4 　　月　　11　　日
                              書記官  劉文倩

附件：
臺灣新竹地方檢察署檢察官起訴書
                                     110年度偵字第6810號
　　被　　　告　梁朝安　男　47歲（民國00年00月00日生）
　　　　　　　　　　　　住○○市○區○○路○段000號
　　　　　　　　　　　　國民身分證統一編號：Z000000000號
上列被告因妨害名譽案件，業經偵查終結，認應提起公訴，茲將
犯罪事實及證據並所犯法條分敘如下：
　　　　犯罪事實
一、梁朝安基於公然侮辱之犯意，於民國110年4月3日中午12時5
    0分許（截圖顯示時間），在不詳地點，以其所有之行動電
    話連線上網登錄伊向Facebook臉書網站所申請使用、顯示名
    稱為「梁朝安」之Facebook網站（俗稱臉書）帳號後，在不
    特定多數人得以共見共聞、張善政臉書粉絲團網頁上所張貼
    之某篇貼文下方，回應標註嚴翔所經營「鬼才阿水Awater」
    臉書粉絲團，並留言「87出來丟臉了嗎？」等語，意指嚴翔
    為白癡，足生損害於嚴翔之名譽。案經嚴翔瀏覽網頁時見到
    該則留言，認深受侮辱而悉上情。
二、案經嚴翔告訴偵辦。
　　　　證據並所犯法條
一、訊據被告梁朝安於偵查中固坦承有於上開時、地在前揭粉絲
    團留言上開內容，惟矢口否認有何公然侮辱之犯行，辯稱：
    我知道「87」就是台語白癡的意思，但我覺得他是公開的粉
    絲團等語。經查，上揭犯罪事實，業據告訴人嚴翔於偵查中
    指述明確，並有前揭臉書個人及對話頁面翻拍照片3張在卷
    可稽。至被告固以前詞置辯，然審酌「87」則為臺語「白癡
    」之諧音，屬高度貶抑告訴人人格之用語，有嘲諷、輕視、
    使人難堪之意，客觀上足以使一般人對告訴人之名譽產生負
    面評價，足使告訴人之人格評價因而生貶損之危險。是被告
    所辯不可採，其犯嫌應堪認定。
二、核被告所為，係犯刑法第309條第1項公然侮辱罪嫌。
三、依刑事訴訟法第251條第1項提起公訴。
　　此　致
臺灣新竹地方法院
中　　華　　民　　國　 110　　年　　6 　　月　　11　　日
　　　　　　　　　　　　　　　檢　察　官　葉  子  誠
本件正本證明與原本無異
中　　華　　民　　國　 110　　年　　6 　　月　　18　　日
                              書  記  官  高  淑  芬 
附錄本案所犯法條全文：
中華民國刑法(110.01.20)第309條
公然侮辱人者，處拘役或 9 千元以下罰金。
以強暴犯前項之罪者，處 1 年以下有期徒刑、拘役或 1 萬 5
千元以下罰金。